臺灣臺南地方法院刑事判決　　　　　　　100年度易字第240號
公　訴　人　臺灣臺南地方法院檢察署檢察官
被　　　告　王聰榮
上列被告因妨害公務案件，經檢察官提起公訴（99年度調偵字第
1846號），被告於準備程序中就被訴事實為有罪之陳述，本院裁
定改依簡式審判程序審理，判決如下：
    主  文
王聰榮犯妨害公務執行罪，處有期徒刑月，如易科罰金，以新
臺幣壹仟元折算壹日；又犯侮辱公務員罪，處有期徒刑貳月，如
易科罰金，以新臺幣壹仟元折算壹日。應執行有期徒刑肆月，如
易科罰金，以新臺幣壹仟元折算壹日；緩刑貳年，緩刑期間付保
護管束，並應向指定之政府機關、政府機構、行政法人、社區或
其他符合公益目的之機構或團體，提供陸拾小時之義務勞務。
    事實及理由
一、被告王聰榮所犯係死刑、無期徒刑、最輕本刑為3年以上有
    期徒刑以外之罪，其於準備程序中就前揭被訴事實為有罪之
    陳述，經告知簡式審判程序之旨，並聽取其與公訴人之意見
    後，本院裁定進行簡式審判程序，合先敘明。
二、本件犯罪事實及證據，均引用檢察官起訴書之記載（如附件
    ），就事實部分補充：「出手撥掉到場員警杜俊毅之口哨，
    且以身體衝撞到場員警杜俊毅」、「對到場員警鄭進南、杜
    俊毅、何俊智、殷培淳，同時罵以『幹你娘祖母』（台語）
    之言語（涉犯公然侮辱罪部分，均未據告訴）」，並就證據
    部分增列：「被告於本院審理時之自白」。
三、按刑法第135條第1項之罪，以對於公務員依法執行職務時施
    強暴脅迫為要件；此之所謂施強暴，不以對於公務員之身體
    直接實施暴力為限，凡以公務員為目標，而對物或對他人施
    暴力，其結果影響及於公務員之執行職務者，亦屬之；且所
    稱「強暴」，係指一切有形力即物理力之行使，不問其係對
    人或對物為之均包括在內（最高法院84年度臺非字第333號
    、82年度臺上字第608號判決要旨參照）。再按刑法第140條
    侮辱公務員罪，屬妨害國家公務之執行，為侵害國家法益，
    並非侵害個人法益之犯罪，如對於公務員二人以上依法執行
    職務時，當場侮辱，仍屬單純一罪，並無刑法第55條想像競
    合犯之法例適用（最高法院85年度臺非字第238號判例意旨
    參照）。核本件被告對警員杜俊毅之依法執行職務員警以手
    撥掉員警口哨並以身體衝撞之，且對到場4名員警鄭進南、
    杜俊毅、何俊智、殷培淳，同時罵以「幹你娘祖母」（台語
    ）之言語，而妨害執行職務警員之行為，係犯刑法第135 條
    第1項之對於公務員依法執行職務時施強暴罪，及同法第140
    條第1項之對於公務員依法執行職務時當場侮辱罪。被告辱
    罵在場數位警員，應僅論以一侮辱公務員罪，並無刑法第55
    條所謂「想像競合犯」之法例適用。另被告對依法執行警察
    職務在場之警員，施以強暴，復另行起意當場侮辱警員，其
    所犯上揭2罪間，犯意各別，行為分殊，應分論併罰。爰審
    酌被告於警員依法執行職務時，竟口出穢語辱罵值勤之警員
    ，並出手撥掉員警口哨進而以身體衝撞之，而侵害公務員執
    法尊嚴及藐視、挑戰執法公權力之行為，殊無足取，自應受
    相當程度之刑事非難，惟念其於本院審理中已坦承犯行，態
    度並非不良，暨檢察官求處應執行有期徒刑4月，並宣告緩
    刑期間服社區義務勞務60小時等一切情狀，分別量處如主文
    所示之刑，及均諭知易科罰金之折算標準，並定應執行之刑
    暨易科罰金之折算標準。另被告未曾因故意犯罪受有期徒刑
    以上刑之宣告，有臺灣高等法院被告前案紀錄表1份在卷可
    查，其因酒後一時失慮，致罹刑典，嗣已坦承犯行，深具悔
    意，經此教訓，當知所警惕，信無再犯之虞，本院認所宣告
    之刑以暫不執行為適當，爰併宣告緩刑2年，以啟自新，為
    使其於緩刑期內受充分之教化與輔導，預防其再度犯罪，而
    確實達成緩刑之目的，並宣告於緩刑期內向指定之政府機關
    、政府機構、行政法人、社區或其他符合公益目的之機構或
    團體，提供60小時之義務勞務，併依刑法第93條第1項第2款
    之規定，諭知於緩刑期內併付保護管束。
據上論斷，應依刑事訴訟法第299條第1項前段、第273條之1第1
項、第310條之2、第454條第2項，刑法第135條第1項、第140條
第1項、第41條第1項、第51條第5款、第74條第1項第1款、第2項
第5款、第93條第1項，判決如主文。
本案經檢察官李白松到庭執行職務。
中    華    民    國   100    年    3     月    31    日
                  刑事第十二庭  法  官  郭瓊徽
以上正本證明與原本無異。
如不服本判決應於收受本判決後10日內向本院提出上訴書狀，並
應敘述具體理由。其未敘述上訴理由者，應於上訴期間屆滿後20
日內向本院補提理由書狀（均須按他造當事人之人數附繕本）「
切勿逕送上級法院」。
                                書記官  曾郁芳
中    華    民    國   100    年    4     月    7     日
附錄本案論罪科刑法條全文
中華民國刑法第135條
（妨害公務執行及職務強制罪）
對於公務員依法執行職務時，施強暴脅迫者，處 3 年以下有期
徒刑、拘役或 3 百元以下罰金。
意圖使公務員執行一定之職務或妨害其依法執行一定之職務或使
公務員辭職，而施強暴脅迫者，亦同。
犯前二項之罪，因而致公務員於死者，處無期徒刑或 7 年以上
有期徒刑；致重傷者，處 3 年以上、 10 年以下有期徒刑。
中華民國刑法第140條
（侮辱公務員公署罪）
於公務員依法執行職務時，當場侮辱，或對於其依法執行之職務
公然侮辱者，處 6 月以下有期徒刑、拘役或 1 百元以下罰金。
對於公署公然侮辱者亦同。